【裁判字號】    92,訴緝,215
【裁判日期】    921104
【裁判案由】    毒品危害防制條例
【裁判全文】
臺灣高雄地方法院刑事判決                        九十二年度訴緝字第二一五號
    公  訴  人  臺灣高雄地方法院檢察署檢察官
    被      告  甲○
右列被告因違反毒品危害防制條例案件，經檢察官提起公訴（九十二年度毒偵字第一
五七三號），並經本院裁定由受命法官獨任進行簡式審判程序，本院判決如左：
    主  文
甲○連續施用第一級毒品，累犯，處有期徒刑拾月。
扣案之殘留海洛因成分之注射針筒肆支、塑膠吸管分裝勺壹支均沒收銷燬。扣案之橡
膠止血帶壹條沒收之。
    事  實
一、甲○於民國九十年間因詐欺案件，經臺灣高等法院台南分院九十年上訴字第二七
    五號判處有期徒刑六月確定，而於九十年九月十九日易科罰金執行完畢。又甲○
    前因施用毒品案件，經本院以八十八年度毒聲字第四八二０號裁定送觀察、勒戒
    後，認有繼續施用毒品傾向，再由本院以八十八年度毒聲字第五三四號裁定將
    被告送強制戒治，嗣經裁定停止戒治，又遭撤銷停止戒治，迨於八十九年十二月
    十五日強制戒治期滿，由臺灣高雄地方法院檢察署檢察官於九十年一月十六日，
    以九十年度戒毒偵字第六六號為不起訴處分確定。惟甲○復基於施用第一級毒品
    海洛因之概括犯意，自九十一年十二月十五日十二時許起至九十二年一月十二日
    十二時許止（公訴人誤載為九十年一月十二日），連續在其位於高雄市○○區○
    ○街一六六巷六號住處，以將毒品海洛因摻水置於針筒內注射方式，施用第一級
    毒品海洛因多次。嗣為警於九十二年一月十三日十四時十分許，在上開住處經警
    查獲，並扣得被告所有，供其施用海洛因犯罪所用之殘留海洛因成分之注射針筒
    四支、塑膠吸管分裝勺一支，及未殘留海洛因成分之橡膠止血帶一條。
二、案經高雄市政府警察局三民第一分局報告臺灣高雄地方法院檢察署檢察官偵查起
    訴。
    理  由
一、本件被告甲○所犯係死刑、無期徒刑、最輕本刑為三年以上有期徒刑以外之罪，
    其於準備程序中就被訴事實為有罪之陳述，經法官告知簡式審判程序之旨，並聽
    取公訴人及被告之意見後，認為適宜由受命法官獨任進行簡式審判程序，依刑事
    訴訟法第二百七十三條之一第一項規定，裁定由受命法官獨任進行簡式審判程序
    ，合先敘明。
二、被告於前述時地連續施用第一級毒品海洛因之犯行，業據其於警訊及本院調查、
    審理時坦承不諱，並有注射針筒四支、塑膠吸管分裝勺一支、橡膠止血帶一條等
    物扣案可證，且該注射針筒四支及塑膠吸管分裝勺一支，經送驗後，確呈海洛因
    陽性反應，有高雄醫學大學附設中和紀念醫院九十二年四月二十二日第九二○四
    —二一七、九二○四—二一八號檢驗報告二紙附卷足參。而被告於前揭時地為警
    查獲並經採集尿液以免疫學分析法及ＧＣ／ＭＳ方法（即氣相層析質譜儀法）檢
    驗結果，確呈嗎啡陽性反應，有高雄市立凱旋醫院九十二年二月十日高市凱醫檢
    字第八三一號煙毒尿液檢驗成績書。按若以氣相層析質譜儀（ＧＣ／ＭＳ）作藥
    物及其代謝產物之定性及定量分析，幾乎不會有偽陽性反應產生，又人體投與海
    洛因後，迅速水解轉變為嗎啡，再循嗎啡之代謝途徑，排出體外，百分之五十以
    上於八小時內，自尿中排出，百分之九十於二十四小時內，自尿中排出等事實，
    業經臺北榮民總醫院八十三年四月七日八三北總內字第三○五九號、行政院衛生
    署藥物食品檢驗局（八○）藥檢壹字第○五六九五四號函分別闡釋明確。綜上說
    明，被告於本院自白核與事證相符，堪以採信。又被告前因施用毒品案件，經本
    院以八十八年度毒聲字第四八二０號裁定送觀察、勒戒後，認有繼續施用毒品傾
    向，再由本院以八十八年度毒聲字第五三四號裁定將被告送強制戒治，嗣經裁
    定停止戒治，又遭撤銷停止戒治，迨於八十九年十二月十五日強制戒治期滿，由
    臺灣高雄地方法院檢察署檢察官於九十年一月十六日，以九十年度戒毒偵字第六
    六號為不起訴處分確定等情，有上述不起訴處分書及臺灣高等法院被告全國前案
    紀錄表各一份在卷足憑。本件事證明確，被告於五年內再犯前揭施用第一級毒品
    海洛因之犯行，已堪認定，應依法論科。
三、核被告甲○所為，係犯毒品危害防制條例第十條第一項之施用第一級毒品罪。其
    持有毒品之低度行為，為施用毒品之高度行為所吸收，不另論罪。又其先後施用
    第一級毒品海洛因多次之犯行，時間緊接，手法相似，觸犯構成要件相同之罪名
    ，顯係基於概括犯意反覆為之，應依連續犯規定，論以一罪，並加重其刑。被告
    於九十年間因詐欺案件，經臺灣高等法院台南分院九十年上訴字第二七五號判處
    有期徒刑六月確定，而於九十年九月十九日易科罰金執行完畢等情，有臺灣高等
    法院被告全國前案紀錄表一份可稽，其於有期徒刑執行完畢後五年內再犯本案有
    期徒刑以上之罪，係屬累犯，應依刑法第四十七條之規定，加重其刑。被告有二
    種以上刑之加重事由，應依刑法第七十條之規定，遞加重之。爰審酌被告施用毒
    品性質上屬對自我身心健康之戕害行為，對社會所造成之損害並非直接、巨大，
    且犯後坦承犯行，態度良好，惟被告經國家之治療及偵審程序，仍未能根絕毒癮
    ，足見其屢犯不悛等一切情狀，量處如主文第一項所示之刑。末查，扣案之殘有
    海洛因成分注射針筒四支、塑膠吸管分裝勺一支，因與毒品無法析離，爰依毒品
    危害防制條例第十八條第一項前段諭知沒收銷燬，另扣案之橡膠止血帶一條，為
    被告所有，供其施用毒品海洛因所用之物，業據被告陳述明確，爰依刑法第三十
    八條第一項第二款沒收之。
據上論斷，應依刑事訴訟法第二百九十九條第一項前段，第二百七十三條之一第一項
，毒品危害防制條例第十條第一項、第十八條第一項前段，刑法第十一條前段、第五
十六條、第四十七條、第三十八條第一項第二款，判決如主文。
中    華    民    國    九十二年      十一      月        四        日
                                  臺灣高雄地方法院刑事第十二庭
                                      法  官  陳  億  芳
右正本證明與原本無異。
如不服本判決，應於判決送達後十日內，向本院提出上訴狀。
                                      書記官  李  梅  芬
中    華    民    國    九十二    年      十一      月        四        日


司法院資訊處製作；財團法人民間司法改革基金會備份。
